臺灣士林地方法院民事裁定
111年度小上字第15號
上  訴  人  林秋貴
被上訴人    劉偉佳
上列當事人間侵權行為損害賠償事件，上訴人對於中華民國110 
 年8 月16日本院士林簡易庭110 年度士小字第583 號第一審判
決提起上訴，本院裁定如下：
    主  文
上訴駁回。
第二審訴訟費用新臺幣壹仟伍佰元由上訴人負擔。
    理  由
一、上訴意旨略以：原審勘驗新北市政府警察局淡水分局所附監
    視器錄影光碟，有「綠色車輛靠近被上訴人停放路邊車輛後
    ，有向左偏移疑，出現煞車燈號」，可知Ａ車（指上訴人所
    駕車牌00-0000自小客車）與Ｂ車（指被上訴人停於路邊之車
    牌000-0000自小客車）甚為接近，且已偏離車道上正常行駛
    方向，旋即減速煞車，並導回正常行駛方向，衡情有與Ｂ車
    擦撞，為肇事原因，認應由上訴人負損害賠償之責。惟此勘
    驗並無兩車撞上之具體錄像，且上訴人之車並無擦撞痕跡，
    實係因紅綠燈運作且路面劃有黃色網狀線始踩煞車；且煞停
    位置與被上訴人之車停放處至少距離40公尺；被上訴人於調
    解時提及其車遭藍色車輛擦撞；均可證上訴人之車並未撞擊
    被上訴人之車。原審未予詳查，逕依勘驗認定，顯已違反證
    據法則及經驗法則，爰請求廢棄改判。
二、按對於小額程序第一審判決之上訴，非以其違背法令為理由
    ，不得為之；上訴狀內應記載上訴理由，表明原判決所違背
    之法令及其具體內容，或依訴訟資料可認為原判決有違背法
    令之具體事實；民事訴訟法第436 條之24第2 項、第436  
    條之25定有明文。所謂判決違背法令，依同法第468 條規定
    ，指判決不適用法規或適用不當，故其上訴狀內應有不適用
    法規或適用法規不當之具體指摘，並揭示該法規之條項或其
    內容，若係成文法以外之法則，應揭示該法則之旨趣，倘為
    司法院解釋或最高法院之判決，則應揭示該判解之字號或其
    內容；否則，上訴為不合法。
三、本件上訴人雖以前揭情詞為指摘，惟關於被上訴人之車受損
    ，是否係因上訴人肇責所致，除據被上訴人提出車損照片及
    估價單外，並經原審向警調取車禍資料（含道路交通事故現
    場圖、談話筆錄、照片、疑似肇事逃逸追查表、監視器畫面
    、調查報告表）憑佐，因上訴人否認其車有撞及被上訴人之
    車，原審乃勘驗監視器錄影光碟，所呈現之事發經過，除上
    訴人之車有行經事故地點外，並確定上訴人當時之駕駛行為
    有勘驗筆錄所載之異常，因而認定上訴人應負肇事責任。原
    審為判決時，既已斟酌全辯論意旨及調查證據之結果，且以
    勘驗時所呈現上訴人當時未合常規之駕駛行為，作為認定其
    應負肇事責任之依據，顯然合於證據法則及經驗法則。上訴
    人徒憑自己主觀，就證據另為不同解讀，並據以指摘原審取
    捨證據、認定事實之職權行使為不當，自非對於違背法令已
    有具體指摘，揆諸前揭說明，並非合法表明上訴理由，上訴
    即不合法，應予駁回。　　
四、又於小額訴訟之上訴程序，法院為訴訟費用之裁判時，應確
    定其費用額，民事訴訟法第436 條之19第1 項、第436 條第
    32第1 項規定甚明。本件上訴為不合法，第二審裁判費用自
    應由上訴人負擔，故上訴人所支出之第二審裁判費用1,500
    元，應併命其負擔。
據上論結，本件上訴為不合法，依民事訴訟法第436 之32第1 項
、第2 項、第436 條之19第1 項、第444 條第1 項前段、第95條
、第78條，裁定如主文。
中　　華　　民　　國　　111 　年　　2 　　月　　10　　日
　　　　　　  民事第二庭  審判長法　官  陳章榮
　　　　　　　　　　　　　　　　法　官  邱光吾
　　　　　　　　　　　　　　　　法　官  王伯文
以上正本係照原本作成。
本件裁定不得再抗告。
中　　華　　民　　國　　111 　年　　2 　　月　　10　　日
                                書記官  劉翊婷